臺灣宜蘭地方法院刑事判決　　　　　　　　　　　　　九十一年度易字第四七一號
　　公　訴　人　臺灣宜蘭地方法院檢察署檢察官
　　被　　　告　乙○○
右列被告因贓物案件，經檢察官提起公訴（九十一年度偵緝字第一四一號），本院判
決如左：
    主  文
乙○○收受贓物，處有期徒刑貳月，如易科罰金，以佰元折算壹日。
    事  實
一、乙○○於民國九十年五月二十七日，於不詳地點，明知不詳人士所交付使用之Ｇ
    Ｄ─二００行動電話為一只來路不明之贓物（丙○○所有，於九十年五月二十二
    日晚上九時三十分，在宜蘭縣蘇澳鎮○○路六十六號失竊），仍將之收受入己使
    用，復轉交其母曾莉婷使用。嗣為警詢線查獲。
二、案經宜蘭縣警察局蘇澳分局移送台灣宜蘭地方法院檢察署檢察官偵查起訴。
    理  由
一、訊據被告乙○○矢口否認有何收受贓物犯行，辯稱：該行動電話係丁○○交付伊
    ，並有甲○○等人知情，且收受當時並不知悉該手機為贓物云云。惟查：被告收
    受之手機乃丙○○所有，於九十年五月二十二日晚上九時三十分，在宜蘭縣蘇澳
    鎮○○路六十六號失竊，業據被害人丙○○及證人曾莉婷於警訊中證述甚詳，且
    有贓物認領保管單一紙在卷可稽，被告持有之物品為贓物應足認定。雖被告辯稱
    收乃丁○○所交付，然證人丁○○於偵查中否認有交付系爭ＧＤ２００手機與被
    告，此有偵訊筆錄可參（九十年偵字第三二四七號偵查卷第十九頁），另證人甲○○於偵查中結證稱：他有好多種行動電話，有黃志雄給他的，也有她自己買的
    ，他跟我說過丁○○追他時有拿行動電話給她，但她把那支手機拿去賣掉，借我
    一千元，所以我看過那支手機，但不是ＧＤ２００等語（見九十一偵緝字第一四
    一號第十三頁），由證人丁○○與甲○○供述大致相符，且該二位證人乃分次傳
    訊，並無串證之虞，該二位證人證言應足採信，而由二位證人證言得見，丁○○
    雖曾交付手機與被告，然並非系爭之ＧＤ２００手機，是被告辯詞與二位證人證
    言並不相符，被告辯詞具有瑕疵，再者，被告曾供述：「是丁○○借我用的，他
    知道我的手機壞掉，他借我手機時並沒有給我保證書，我有問過他這隻手機之來
    源，但是他告訴我他阿姨在『全虹』上班，手機要我拿去用，不要問太多」、「
    收受時並沒有確認手機之合法性」、「我跟丁○○認識不是很久」等語（見本院
    九十一年十一月二十七日訊問筆錄），由被告供述得見，其收受該手機之際，交
    付之人曾經不要其多問手機之來源，若交付之人對於手機之來源刻意隱匿，衡以
    常情，則該手機之合法性便有疑義，而若察覺手機之來源具有問題，通常一般人
    均會進一步求證手機之合法性，然被告卻未向交付之人確認該手機之合法性，此
    一行為明顯與常情相違，其辯詞具有明顯瑕疵，應屬事後卸責之詞，不足採信。
    此外，有前揭被害人丙○○指述及贓物認領保管單一紙在卷可稽，本件事證明確
    ，被告犯行足以認定。
二、核被告所為，係犯刑法第三百四十九條第一項之收受贓物罪。審酌本件被告明知
    盜贓物仍予收受，嚴重侵害追回之可能性，本件所獲得財物價值、以及審理中飾
    言狡辯及犯後態度等一切情狀，量處如主文所示之刑，並諭知易科罰金之折算標
    準，以示懲儆。
據上論斷，應依刑事訴訟法第二百九十九條第一項前段，刑法第三百四十九條第一項
、第四十一條第一項，罰金罰鍰提高標準條例第一條前段、第二條，判決如主文。
本案經檢察官賴慶祥到庭執行職務
中華      民      國      九十一    年   十二   月      十三      日
                                      臺灣宜蘭地方法院刑事第一庭
                                          法  官  李  毓  華
右正本證明與原本無異。
如不服本判決，應於判決送達後十日內，向本院提出上訴狀。（應附繕本）
                                          書記官  林  慶  生
中      華      民      國      九十一    年   十二   月      十七      日
附錄本判決論罪科刑之法條：
刑法第三百四十九條第一項收受贓物者，處三年以下有期徒刑、拘役或五百元以下罰
金。
